【裁判字號】    99,訴,2206
【裁判日期】    990730
【裁判案由】    毒品危害防制條例
【裁判全文】
臺灣板橋地方法院刑事判決              99年度訴字第2206號
公  訴  人  臺灣板橋地方法院檢察署檢察官
被      告  甲○○
上列被告因毒品危害防制條例案件，經檢察官提起公訴（99年度
毒偵字第3536號），本院依簡式審判程序判決如下：
    主  文
甲○○施用第一級毒品，處有期徒刑柒月。扣案海洛因壹包驗餘
淨重零點肆零壹零公克、甲基安非他命壹包驗餘淨重零點玖肆玖
捌公克均沒收銷燬之；上開海洛因、甲基安非他命之外包裝袋各
壹只均沒收。
    事  實
一、甲○○前因施用毒品案件，經臺灣臺北地方法院以96年度毒
    聲字第398 號裁定送觀察、勒戒後，認有繼續施用毒品之傾
    向，再經同法院以96年度毒聲字第812 號裁定令入戒治處所
    施以強制戒治，嗣於民國97年9 月19日執行完畢釋放出所，
    並由臺灣臺北地方法院檢察署檢察官以97年度戒毒偵字第
    164 號為不起訴處分確定。復因施用第二級毒品案件，經臺
    灣臺北地方法院先後以98年度簡字第1326號、98年度簡字第
    4321號刑事簡易判決判處有期徒刑二月、四月確定；上開二
    案經接續執行，尚未執行完畢（起訴書就前案件誤載為98年
    12月22日縮刑期滿執行完畢）。
二、詎甲○○仍未悛悔，復基於施用第一級毒品海洛因（下稱海
    洛因）及第二級毒品甲基安非他命（下稱甲基安非他命）之
    犯意，於99年4 月17日晚間7 時許，在臺北市萬華區龍山寺
    旁巷子內，以將海洛因及甲基安非他命粉末置於玻璃球吸食
    器內，再以火燒烤下方使其產生煙霧而加以吸用之方式，同
    時非法施用海洛因及甲基安非他命一次。嗣於99年4 月17日
    晚間10時許，因另案通緝在臺北縣板橋市新海橋上為警查獲
    ，並扣得海洛因一包（驗餘淨重0.4010公克）、甲基安非他
    命一包（驗餘淨重0.9498公克）。
三、案經臺北縣政府警察局海山分局報請臺灣板橋地方法院檢察
    署檢察官偵查起訴。
    理  由
一、本件被告甲○○所犯係死刑、無期徒刑、最輕本刑為三年以
    上有期徒刑以外之罪，其於準備程序中就被訴事實為有罪之
    陳述，經法官告知簡式審判程序之旨，並聽取公訴人及被告
    之意見後，本院業已於99年7 月21日依刑事訴訟法第273 條
    之1 第1 項之規定，合議裁定由受命法官獨任進行簡式審判
    程序，合先敘明。
二、前揭事實業據被告於警詢及本院審理中均供承不諱，而其於
    上開時、地為警查獲後所採尿液，經送臺灣檢驗科技股份有
    限公司以EIA 酵素免疫分析法初步檢驗，再以GC/MS 氣相層
    析質譜儀法確認檢驗結果，確均呈鴉片類（嗎啡）及甲基安
    非他命類陽性反應乙節，亦有該公司99年5 月6 日、編號：
    UL/2010/40581 號濫用藥物檢驗報告、尿液檢體編號及姓名
    照表各一紙附卷可稽，暨毒品海洛因、甲基安非他命各一包
    扣案可資佐證。前揭扣案毒品經送鑑定後，確實分別含有海
    洛因、甲基安非他命成分等情，復有交通部民用航空局航空
    醫務中心99年5 月24日航藥鑑字第0993360 號毒品鑑定書一
    份在卷可按，被告之自白既有上開證據足資補強，應堪信為
    真實。據此，本案事證明確，被告犯行堪以認定。
三、查被告前因施用毒品案件，經臺灣臺北地方法院以96年度毒
    聲字第398 號裁定送觀察、勒戒後，認有繼續施用毒品之傾
    向，再經同法院以96年度毒聲字第812 號裁定令入戒治處所
    施以強制戒治，嗣於97年9 月19日執行完畢釋放出所，並由
    臺灣臺北地方法院檢察署檢察官以97年度戒毒偵字第164 號
    為不起訴處分確定等情，有上開處分書、臺灣高等法院被告
    前案紀錄表各一份在卷可參，其再犯本件施用第一級、第二
    級毒品之罪，係於強制戒治執行完畢釋放後五年內再犯毒品
    危害防制條例第10條第1 項、第2 項之罪，依該條例第23條
    第2 項規定，應逕予論罪科刑。
四、論罪科刑部分：
(一)按海洛因、甲基安非他命分別為毒品危害防制條例第2 條第
    2 項第1 款、第2 款所定之第一級、第二級毒品，故核被告
    所為，係犯上開條例第10條第1 項之施用第一級毒品罪及同
    條第2 項之施用第二級毒品罪。其施用前持有海洛因、甲基
    安非他命之行為，均為其施用之高度行為所吸收，而不另論
    罪。被告以一行為同時施用海洛因及甲基安非他命，為想像
    競合犯，應依刑法第55條規定從一重依施用第一級毒品罪處
    斷。
(二)被告前因施用第二級毒品案件，經臺灣臺北地方法院以98年
    度簡字第1326號刑事簡易判決判處有期徒刑二月確定；又因
    施用第二級毒品案件，經臺灣臺北地方法院以98年度簡字第
    4321號刑事簡易判決判處有期徒刑四月確定；上開二案經接
    續執行，尚未執行完畢乙節，有被告前案紀錄表一份在卷可
    按，是前述二案刑期既尚未執行完畢，其於本案中當不構成
    累犯，公訴意旨認應構成累犯，容有誤會，附此敘明。
(三)本院爰審酌被告前已有因施用毒品而經觀察、勒戒、強制戒
    治及論罪科刑之紀錄，有上開被告前案紀錄表一份在卷可按
    ，猶再犯本件施用毒品犯行，可徵其悔意不深，遠離毒品之
    意志薄弱，惟其施用毒品係自戕行為，對他人法益尚無具體
    危害，及其施用毒品之動機，暨犯罪後坦承犯行之態度等一
    切情狀，量處如主文所示之刑，以資懲儆。
(四)扣案海洛因一包內之海洛因（驗餘淨重0.4010公克）、甲基
    安非他命一包內之甲基安非他命（驗餘淨重0.9498公克）分
    別係第一級、第二級毒品，不問屬於犯人與否，均應依毒品
    危害防制條例第18條第1 項前段規定宣告沒收銷燬之。至盛
    裝上開海洛因、甲基安非他命之外包裝袋各一只，有防制毒
    品裸露、潮濕及便於攜帶之功能，均係被告所有供犯本件施
    用毒品犯行所用之物，業據其供承在卷，爰併依刑法第38條
    第1 項第2 款之規定沒收之。
據上論斷，應依刑事訴訟法第273 條之1 第1 項、第299 條第1
項前段，毒品危害防制條例第10條第1 項、第2 項、第18條第1
項前段，刑法第11條前段、第55條、第38條第1 項第2 款，判決
如主文。
本案經檢察官陳旭華到庭執行職務。
中    華    民    國    99    年    7     月    30    日
                  刑事第十庭  法  官 張紹省
上列正本證明與原本無異。
如不服本判決，應於判決送達後10日內敘明上訴理由，向本院提
出上訴狀 (應附繕本) ，上訴於臺灣高等法院。其未敘述上訴理
由者，應於上訴期間屆滿後20日內向本院補提理由書「切勿逕送
上級法院」。
                              書記官 周雅玲
中    華    民    國    99    年    7     月    30    日
附錄本案論罪科刑法條全文：
毒品危害防制條例第10條
施用第一級毒品者，處六月以上五年以下有期徒刑。
施用第二級毒品者，處三年以下有期徒刑。

司法院資訊處製作；財團法人民間司法改革基金會備份。
